臺灣彰化地方法院刑事判決　　　　　　　94年度訴字第1957號
公　訴　人　臺灣彰化地方法院檢察署檢察官
被　　　告　甲○○
上列被告因違反毒品危害防制條例案件，經檢察官提起公訴（94
年度毒偵字第5139號），本院合議庭裁定由受命法官獨任進行簡
式審判程序，茲判決如下：
    主  文
甲○○連續施用第一級毒品，累犯，處有期徒刑壹年，扣案之第
一級毒品海洛因壹包（淨重零點零壹公克，空包裝重零點貳公克
）沒收銷燬之；塑膠袋貳個沒收。
    犯罪事實
一、甲○○曾於民國89年間因施用第1 級毒品案件，經本院以90
    年度訴字第171 號刑事判決判處有期徒刑9 月確定，復因施
    用第1 、2 級毒品案件，經本院以90年度訴字第1360號刑事
    判決分別判處有期徒刑9 月、3 月，應執行有期徒刑10月確
    定後，經移送接續執行，於92年7 月29日縮短刑期假釋出監
    並付保護管束，並於92年12月17日保護管束期滿視為執行完
    畢。其前於86年間因施用毒品案件，經臺灣高等法院臺中分
    院以87年度上訴字第1388號裁定送觀察、勒戒後，認有繼續
    施用毒品傾向，經裁定令入戒治處所施以強制戒治1 年，嗣
    經裁定停止戒治，所餘期間交付保護管束，於88年12月1 日
    保護管束期滿視為執行完畢，由臺灣高等法院臺中分院以87
    年度上訴字第1388號刑事判決免刑確定；復於89年間因施用
    毒品案件，經本院以89年度毒聲字第5066號裁定令入戒治處
    所施以強制戒治，並以90年度毒聲字第998 號裁定停止戒治
    付保護管束，復以90年度毒聲字第3552號裁定撤銷停止戒治
    令入戒治處所施以強制戒治，經抗告由臺灣高等法院臺中分
    院以90年度毒抗字第856 號裁定駁回抗告確定，並於91年6
    月3 日強制戒治執行完畢釋放。詎其不知悔改，明知海洛因
    業經公告為毒品危害防制條例第2 條第2 項所列管之第1 級
    毒品，不得非法持有、施用，復基於施用第1 級毒品海洛因
    之概括犯意，於91年6 月3 日強制戒治執行完畢釋放後5 年
    內，自94年5 月中旬某日起迄同年9 月29日上午7 時30分止
    ，在其位於彰化縣彰化市○○路99巷20弄28號住處內，將海
    洛因摻水以注射針筒注入體內之方式，平均約每1 、2 週施
    用1 次，連續施用第1 級毒品海洛因多次。嗣經警方於94年
    9 月29日上午7 時30分，持本院核發之搜索票，在其上址住
    處搜索查獲，並扣得第1 級毒品海洛因1 包（淨重0.01公克
    ，空包裝重0.2 公克）及其所有供施用海洛因時所用之塑膠
    袋2 個，且於94年9 月29日上午9 時55分採尿送驗後，始知
    上情。
二、案經彰化縣警察局鹿港分局報請臺灣彰化地方法院檢察署檢
    察官偵查起訴。
    理  由
一、本案被告甲○○所犯係死刑、無期徒刑、最輕本刑為3 年以
    上有期徒刑以外之罪，其於準備程序就前揭被訴事實為有罪
    之陳述，經受命法官告知簡式審判程序之旨，並聽取其與公
    訴人之意見後，本院認無不得或不宜改依簡式審判程序進行
    之處，爰依刑事訴訟法第273 條之1 第1 項、第284 條之1
    ，裁定本案由受命法官獨任進行簡式審判程序，合先敘明。
二、訊據被告對其於上揭時、地，連續施用第1 級毒品海洛因之
    事實，於本院審理時（參見本院94年12月12日審判筆錄）坦
    承不諱，此有現場照片4 張（參見偵查卷宗第26、27頁）附
    卷可參，並有扣案粉末1 包（淨重0.01公克，空包裝重0.2
    公克），經送驗後，係第1 級毒品海洛因，此有法務部調查
    局調科壹字第140012312 號鑑定通知書1 紙（參見本院卷宗
    ）附卷可稽；另扣案之塑膠袋2 個係被告所有供施用第1 級
    毒品海洛因所用之物等情，業據被告於本院審理中陳述明確
    。另查：
  (一)被告係於94年9 月29日上午9 時55分，經臺灣彰化地方法院
    檢察署委託警方採集被告尿液送驗結果，呈嗎啡陽性反應，
    此有彰化縣政府衛生局94年10月11日煙檢字第944444號煙毒
    尿液檢驗成績書及委託驗尿代號與真實姓名對照認證單各1
    紙（參見偵查卷宗第25、40頁）各1 紙附卷可稽，足見被告
    確有施用第1 級毒品海洛因之事實。
  (二)按海洛因施用入人體後水解還原成嗎啡，再循嗎啡之代謝方
    式排出體外，業據行政院衛生署藥物食品檢驗局73藥檢壹字
    第030221號函說明綦詳，且依醫學臨床實驗及根據英國藥學
    會出版ＩｓｏｌａｔｉｏｎａｎｄＩｎｄｅｎｔｉｆｉｃａ
    ｔｉｏｎｏｆＤｒｕｇｓ乙書第293 頁載明：海洛因經注射
    入人體後，在體內迅速水解成６ＭｏｎｏａｃｅｔｙＩｍｏ
    ｒｐｈｉｎｅ，再緩緩繼續水解成嗎啡，然後再循嗎啡之代
    謝方式排出，同書第431 至432 頁並載有：嗎啡經注射入人
    體後，約50% 以上於8 小時內自尿中排出，至24小時排出約
    90% ，但48小時後仍有微量可檢出等語。是依上開說明，佐
    以被告前揭尿液檢驗報告及濫用藥物之成癮性，被告自白於
    上揭期間內，有連續施用第1 級毒品海洛因多次等語，核與
    前揭事證相符，應堪採信。
  (三)另犯毒品危害防制條例第10條施用第1 級毒品之罪者，檢察
    官應先聲請法院裁定將被告令送勒戒處所觀察、勒戒，經觀
    察、勒戒後，認有繼續施用毒品傾向者，應由檢察官裁定聲
    請法院裁定令入戒治處所施以強制戒治，且經強制戒治執行
    完畢釋放後，5 年內再犯第10條之罪，檢察官應依一般刑事
    訴訟程序予以起訴論罪科刑，此觀諸毒品危害防制條例第20
    條第1 項、第2 項、第23條第2 項前段規定自明。經查，被
    告前於86年間因施用毒品案件，經臺灣高等法院臺中分院以
    87年度上訴字第1388號裁定送觀察、勒戒後，認有繼續施用
    毒品傾向，經裁定令入戒治處所施以強制戒治1 年，嗣經裁
    定停止戒治，所餘期間交付保護管束，於88年12月1 日保護
    管束期滿視為執行完畢，由臺灣高等法院臺中分院以87年度
    上訴字第1388號刑事判決免刑確定；復於89年間因施用毒品
    案件，經本院以89年度毒聲字第5066號裁定令入戒治處所施
    以強制戒治，並以90年度毒聲字第998 號裁定停止戒治付保
    護管束，復以90年度毒聲字第3552號裁定撤銷停止戒治令入
    戒治處所施以強制戒治，經抗告由臺灣高等法院臺中分院以
    90年度毒抗字第856 號裁定駁回抗告確定，並於91年6 月3
    日強制戒治執行完畢釋放等情之事實，此有臺灣高等法院被
    告全國前案紀錄表、臺灣彰化地方法院檢察署刑案資料查註
    紀錄表各1 紙附卷可參。被告前既曾因施用毒品案件，經強
    制戒治後，復因施用毒品，其於前開強制戒治執行完畢釋放
    後5 年內，再犯本案施用毒品罪，依毒品危害防制條例第23
    條第2 項之規定，屬應依法論罪科刑之行為，依前開說明，
    本案被告上開所為，係於91年6 月3 日強制戒治執行完畢釋
    放後5 年內，再犯毒品危害防制條例第10條第1 項施用第1
    級毒品罪，本案事證明確，被告上開犯行洵堪認定。
三、按海洛因為毒品危害防制條例第2 條第2 項第1 款所明定之
    第1 級毒品。核被告所為，係犯同條例第10條第1 項之施用
    第1 級毒品罪。被告持有第1 級毒品進而施用，持有之低度
    行為為施用之高度行為所吸收，不另論持有毒品之罪。其先
    、後多次施用第1 級毒品海洛因，時間緊接，犯罪構成要件
    相同，顯係基於概括犯意為之，依刑法第56條之規定，論以
    一罪，並加重其刑。另查，被告曾於89年間因施用第1 級毒
    品案件，經本院以90年度訴字第171 號刑事判決判處有期徒
    刑9 月確定，復因施用第1 、2 級毒品案件，經本院以90年
    度訴字第1360號刑事判決分別判處有期徒刑9 月、3 月，應
    執行有期徒刑10月確定後，經移送接續執行，於92年7 月29
    日縮短刑期假釋出監並付保護管束，並於92年12月17日保護
    管束期滿視為執行完畢，此有臺灣高等法院被告全國前案紀
    錄表、臺灣彰化地方法院檢察署刑案資料查註紀錄表各1 份
    存卷可考，其於5 年內再犯本案有期徒刑以上之罪，為累犯
    ，應依刑法第47條之規定加重其刑，並依法遞加之。爰審酌
    被告前因多次施用毒品案件，經強制戒治執行完畢釋放後，
    仍未能徹底戒絕毒品，復犯本案施用毒品罪，平均約每1 、
    2 週施用1 次毒品，顯見其無戒毒悔改之意，原應從重量刑
    ，惟念其施用毒品乃自戕一己之身體健康，尚未對他人造成
    危害，且犯後已坦承犯行，態度良好等一切情狀，量處如主
    文所示之刑。
四、又毒品危害防制條例第18條第1 項前段之規定，乃刑法第38
    條第1 項第1 款之特別規定，此所稱查獲之毒品，係指有罪
    判決書於事實欄內，已經認定為被告有罪事實之毒品，即足
    當之，不以仍屬於被告所有者為限（最高法院92年度臺非字
    第297 號裁判要旨參照）。經查：
  (一)扣案之粉末1 包（淨重0.01公克，空包裝重0.2 公克），經
    送驗後，係第1 級毒品海洛因，已如前述，且該包裝海洛因
    之塑膠袋，業已無法與毒品析離，均屬違禁物，不問是否屬
    與犯人所有與否，均依毒品危害防制條例第18條第1 項前段
    規定，併予宣告沒收銷燬之。又鑑定耗損之毒品，既已滅失
    ，即無庸併予宣告沒收銷燬，附此敘明。
  (二)另扣案塑膠袋2 個，係被告所有供施用第1 級毒品海洛因所
    用之物，業經被告供明在卷，業如前述，爰依刑法第38 條
    第1 項第2 款之規定，併予宣告沒收。
據上論斷，應依刑事訴訟法第273 條之1 第1 項、第299 條第1
項前段，毒品危害防制條例第10條第1 項、第18條第1 項前段，
刑法第11條、第56條、第47條、第38條第1 項第2 款，判決如主
文。
本案經檢察官姚玎霖到庭執行職務。
中　　華　　民　　國　　94　　年　　12　　月　　14　　日
                  刑事第一庭    法　官  唐中興
以上正本證明與原本無異。
如不服本判決，應於判決送達後10日內，向本院提出上訴狀 (須
附繕本)。
中　　華　　民　　國　　94　　年　　12　　月　　14　　日
                                書記官  施惠卿
附錄本案判決論罪科刑法條：
毒品危害防制條例第10條
施用第1級毒品者，處6月以上5年以下有期徒刑。
施用第2級毒品者，處3年以下有期徒刑。
